臺灣士林地方法院刑事判決　　　　　　　 96年度訴字第352號
公　訴　人　臺灣士林地方法院檢察署檢察官
被　　　告　乙○○
上列被告因違反藥事法案件，經檢察官提起公訴（96年度偵字第
2657號），本院判決如下：
    主  文
乙○○明知為禁藥而轉讓，處有期徒刑肆月，減為有期徒刑貳月
。其他被訴轉讓第二級毒品部分無罪。
    事  實
一、乙○○明知第二級毒品安非他命類，係行政院衛生署公告查
    禁之禁藥，因女友甲○○向其索取甲基安非他命以供施用，
    竟自民國96年2 月10日至14日止，在臺北縣淡水鎮○○路29
    巷3 弄2 之2 號3 樓住處，接續6 次，每次無償轉讓約0.2
    公克禁藥甲基安非他命其中1 部分予甲○○施用。嗣於96年
    2 月15日下午4 時30分許，警方在上址持本院法官核發之搜
    索票搜索查獲，並扣得陳義慶所有供其本人施用之甲基安非
    他命1 包（毛重0.3 公克）、吸食器及電子秤各1 個（甲○
    ○、陳義慶施用甲基安非他命部分另由檢察官偵查中），再
    依甲○○之供述而查知上情。
二、案經臺北縣政府警察局蘆洲分局報告臺灣士林地方法院檢察
    署檢察官偵查起訴。
    理  由
壹、有罪部分：
一、上開犯罪事實，業據被告乙○○於檢察官偵查中及本院審理
    時坦承不諱，核與證人甲○○於警詢、檢察官偵查中結證之
    情節相符（參見偵查卷第14至15頁、第56頁、被告及檢察官
    均同意有證據能力），而被告乙○○及證人甲○○確實施用
    甲基安非他命，且其等於95年8 月15日為警查獲後採集其尿
    液送鑑定結果，亦均有甲基安非他命反應之事實，業為被告
    及證人甲○○分別於檢察官偵查中坦承不諱，且有臺灣檢驗
    科技股份有限公司96年3 月12日CH/2007/21205 濫用藥物尿
    液檢驗報告、96年3 月12日CH/2007/21202 濫用藥物尿液檢
    驗報告及臺北縣政府警察局蘆洲分局偵辦毒品案件尿液代號
    對照表各1 紙附卷（參見偵查卷第46至49頁、第27頁）可憑
    ，應甚明確，足認被告確有無償轉讓禁藥甲基安非他命予甲
    ○○施用之行為，本件事證明確，被告犯行洵堪認定，應依
    法論科。
二、按安非他命類業經行政院衛生署於69年12月8 日以衛署藥字
    第301124號公告自69年12月8 日起禁止輸入、製造，自70年
    6 月1 日起禁止販賣，並於75年7 月11日衛署藥字第597627
    號公告一概禁止使用，此有該等函文可查，自屬藥事法所規
    範之禁藥。又毒品危害防制條例第8 條第2 項之轉讓第二級
    毒品罪及藥事法第83條第1 項之轉讓禁藥罪，同有處罰之規
    定，而毒品危害防制條例第8 條第6 項規定，轉讓毒品達一
    定數量者，加重其刑至2 分之1 ，其標準由行政院定之。依
    行政院於93年1 月7 日發布之「轉讓持有毒品加重其刑之數
    量標準」第2 條規定：「轉讓、持有毒品達一定數量者，加
    重其刑至2 分之1 ，其標準如下：一、第一級毒品：淨重5
    公克以上。二、第二級毒品：淨重10公克以上。：：前項所
    稱淨重，指除去包裝後之毒品重量。」。本件依被告供述轉
    讓予甲○○甲基安非他命之數量為每次0.2 公克中之1 部分
    ，共計6 次，尚未達加重刑罰之標準，則毒品危害防制條例
    第8 條第2 項於92年7 月9 日總統令修正公布，於93年1 月
    9 日施行，該條項之轉讓第二級毒品罪之法定最重本刑為有
    期徒刑5 年，被告無法定加重其刑之事由，而藥事法第83條
    第1 項之轉讓禁藥罪，係於93年4 月21日修正公布，同年月
    23日施行，其法定最重本刑為有期徒刑7 年，2 者相較，後
    者為後法且為重罪，依法條競合關係，應適用較重之後法論
    以藥事法第83條第1 項之轉讓禁藥罪。
三、核被告乙○○轉讓甲基安非他命予甲○○之所為，係犯藥事
    法第83條第1 項之轉讓禁藥罪。公訴人起訴書認被告所犯係
    毒品危害防制條例第8 條第2 項轉讓第二級毒品之罪，尚有
    誤會，如上所述，本院自得變更起訴法條。又被告持有甲基
    安非他命之低度行為，為轉讓之高度行為所吸收，不另論罪
    。被告基於無償轉讓甲基安非他命予女友甲○○施用之犯意
    ，於96年2 月10日至14日止之緊接時間，在同一住處，分6
    次提供甲基安非他命予甲○○施用，侵害同一法益，應認該
    6 次舉動為單一犯罪行為，應為接續犯，而成立一個轉讓禁
    藥罪，公訴人認此部分成立數罪而應分論併罰，亦有誤會。
    爰審酌被告無償轉讓毒品甲基安非他命予女友甲○○施用，
    戕害其身心健康，接續轉讓6 次，每次份量僅0.2 公克其中
    1 部分，甚為輕微，犯後於偵查及本院審理時已坦承犯行等
    一切情狀，量處如主文所示之刑。再被告係於96年4 月24日
    以前犯本罪，且係於中華民國96年罪犯減刑條例96年7 月16
    日施行後之96年7 月31日始為本院發佈通緝，有該通緝書在
    卷可查，並無不能減刑之情形，應依中華民國96年罪犯減刑
    條例第2 條第1 項第3 款之規定減其宣告刑期2 分之1 ，以
    示懲儆。
四、扣案之第二級毒品甲基安非他命1 包（毛重0.3 公克）、吸
    食器及電子秤，係被告購得供自己施用毒品之物，業據其供
    承明確，核與本案被告轉讓禁藥甲基安非他命之犯行無關，
    依無主刑即無從刑之原則，不得於有罪判決之主刑下宣告沒
    收，應由檢察官另行依法處理，爰不另諭知沒收，附此敘明
    。
貳、無罪部分：
一、公訴意旨另略以：被告乙○○自95年某日起至96年2 月9 日
    止，尚有轉讓安非他命予甲○○之行為，認被告尚涉犯毒品
    危害防制條例第8 條第2 項轉讓第二級毒品罪嫌，且屬數罪
    ，應分論併罰等語。
二、經查，證人甲○○於警詢、檢察官偵查中均未證稱其自何時
    起接受被告轉讓安非他命，僅證稱最後1 次接受轉讓之時間
    為96年2 月14日（參見偵查卷警詢筆錄及偵查筆錄），而被
    告於檢察官偵查中亦未供述轉讓安非他命予甲○○之時間，
    及至本院審理中始坦承其自96年2 月10日至14日止，在臺北
    縣淡水鎮○○路29巷3 弄2 之2 號3 樓住處，接續6 次，每
    次無償轉讓約0.2 公克禁藥甲基安非他命其中1 部分予甲○
    ○施用之事實，如上所述，應甚明確，且無其他積極證據足
    資證明被告自95年某日起至96年2 月9 日尚有轉讓安非他命
    予甲○○之犯行，是此部分公訴人所指之犯罪即屬不能證明
    ，自應為無罪之諭知。
據上論斷，應依刑事訴訟法第301 條第1 項、第299 條第1 項前
段、第300 條，藥事法第83條第1 項，中華民國96年罪犯減刑條
例第2 條第1 項第3 款、第7 條，判決如主文。
本案經檢察官徐名駒到庭執行職務。
中　　華　　民　　國　　96　　年　　11　　月　　8 　　日
                  刑事第一庭審判長法  官  洪英花
                                  法  官  林清吉
                                  法  官  雷雯華
以上正本證明與原本無異。
如不服本判決，應於收受送達後10日內向本院提出上訴書狀，其
未敘述上訴之理由者並得於提起上訴後20日內向本院補提理由書
（均須按他造當事人之人數附繕本）。
                                  書記官  陳如玲
中　　華　　民　　國　　96　　年　　11　　月　　8 　　日
附錄本案論罪科刑法條之依據:
藥事法第83條第1 項
明知為偽藥或禁藥，而販賣、供應、調劑、運送、寄藏、牙保、
轉讓或意圖販賣而陳列者，處7 年以下有期徒刑，得併科新臺幣
5 百萬元以下罰金。
